# IT 服务灵活用工总额法还是净额法

提问人：lv1025280320 时间：2022-05-18 10:09:17
请教陈版：
我司的一家客户是主营IT服务灵活用工的，人员主要是兼职，请问对于这类灵活用工企业判断收入是总额法还是净额法的关键点有哪些

回答人：chenyiwei
此类问题可以参考新收入准则下该平台是“主要责任人”还是“代理人”的认定，即相关人员是否被认定为平台的“职工”。如果属于平台的“职工”则采用总额法，反之采用净额法。参考：《中审众环研究 2020 》之“问题1-4-8（企业对劳务派遣人员薪酬的核算和列报）”。